【裁判字號】    97,聲,3256
【裁判日期】    970909
【裁判案由】    停止執行
【裁判全文】
臺灣臺北地方法院民事裁定              97年度聲字第3256號
聲  請  人  丙○○
                        9
相  對  人  乙○○
上列當事人間聲請停止執行事件，本院裁定如下：
    主  文
聲請人供擔保新臺幣貳拾柒萬元後，本院九十七年度執字第六六
七五五號執行事件之強制執行程序，於本院九十七年度訴字第六
○一七號債務人異議之訴事件判決確定前應暫予停止。
    理  由
一、按有回復原狀之聲請，或提起再審或異議之訴，或對於和解
    為繼續審判之請求，或提起宣告調解無效之訴、撤銷調解之
    訴，或對於第4 條第1項第5款之裁定提起抗告時，法院因必
    要情形或依聲請定相當並確實之擔保，得為停止強制執行之
    裁定。強制執行法第18條第2 項定有明文。次按法院依強制
    執行法第18條第2 項定擔保金額而准許停止強制執行之裁定
    者，該項擔保係備供債權人因停止執行所受損害之賠償，其
    數額應依標的物停止執行後，債權人未能即時受償或利用該
    標的物所受之損害額，或其因另供擔保強制執行所受之損害
    額定之，非以標的物之價值或其債權額為依據（最高法院86
    年度台抗字第442號裁定參照）。
二、本件聲請意旨略以：相對人以其持有聲請人與訴外人張茂樹
    、李鸝嬌（更名為甲○○）共同簽發之本票2 紙（下稱系爭
    本票），向臺灣士林地方法院聲請本票准予強制執行獲准後
    ，向本院聲請就聲請人之財產為強制執行（案號：97年度執
    字第66755 號）。惟聲請人以上開相對人所執之執行名義所
    載之本票債權部分業已消滅為由，向本院提起債務人異議之
    訴，訴請撤銷該執行程序，並確認相對人持有之本票債權不
    存在，未免聲請人之權利受損，爰依強制執行法第18條第2
    項規定，聲請為停止強制執行。又本件相對人就同一債權曾
    向臺灣板橋地方法院民事執行處聲請強制執行，訴外人張茂
    樹、甲○○已向臺灣板橋地方法院提存所提存新臺幣378 萬
    元之擔保，是本件就聲請人聲請停止執行，應無另命聲請人
    提供擔保之必要等語。
三、經查，本件聲請人以其向本院提起債務人異議之訴為由，聲
    請裁定停止本院97年度執字第66755 號執行事件之強制執行
    程序，經本院依職權調閱前揭執行卷宗及97年度訴字第6017
    號債務人異議之訴卷宗審究後，核與強制執行法第18條第2
    項規定相符，聲請人之聲請為有理由，應予准許。次查，相
    對人係以臺灣板橋地方法院96年度執字第24969 號債權憑證
    為執行名義（原執行名義為：臺灣士林地方法院96年度票字
    第343 號民事裁定及確定證明書）而聲請強制執行，該裁定
    係命聲請人應給付相對人新臺幣（下同）120 萬元，及自民
    國94年11月22日起至清償日止，按週年利率5％ 計算之利息
    ，此有該債權憑證附於上開執行卷宗為證，而聲請人提起本
    件債務人異議之訴之訴訟標的金額為120 萬元，係屬不得上
    訴第三審之案件，參酌各級法院辦案期限實施要點規定計算
    ，其審理期間約為3年4個月（一審辦案期限為1年4月，二審
    2 年），則聲請人聲請停止上開強制執行程序，所應供擔保
    之金額，依首揭說明，應為相對人因無法強制執行以滿足其
    債權期間所生之利息損失，即應以前開債權本息總額按法定
    利率，計算至前揭異議之訴確定終結時之金額為適當。是本
    件債權本息約為156萬5,000元，再以法定利率即週年利率5
    ％計算3年4月之利息約為27萬元作為相對人因聲請人提起債
    務人異議之訴因而停止執行致未能即時受償之損害額，故本
    院認本件聲請人應供擔保金額為27萬元為適當。
四、至於聲請人主張：相對人就同一債權曾向臺灣板橋地方法院
    民事執行處聲請強制執行，訴外人張茂樹、甲○○已向臺灣
    板橋地方法院提存所提存新臺幣378 萬元之擔保，是本件就
    聲請人聲請停止執行，應無另命聲請人提供擔保之必要云云
    。惟查，相對人對訴外人順華藥品工業股份有限公司、張茂
    樹、甲○○強制執行之債權額為1,417萬2,000元，此有聲請
    人所提上開臺灣板橋地方法院97年度聲字第575 號民事裁定
    影本在卷可稽，此與本件聲請人所提起之債務人異議之訴債
    權額120 萬元顯屬有間，實無從以聲請人所提之上開臺灣板
    橋地方法院民事停止執行裁定及97年度存字第0983號提存書
    影本，遽認聲請人無庸提供擔保以停止本院97年度執字第66
    755 號清償債務事件之強制執行程序，併此敘明。
五、據上論結，聲請人之聲請為有理由，依強制執行法第18條第
    2項，裁定如主文。
中    華    民    國    97    年    9     月    9     日
                  民事第三庭  審判長法  官  薛中興
                                    法  官  黃書苑
                                    法  官  周玉琦
以上正本係照原本作成
如對本裁定抗告須於裁定送達後10日內向本院提出抗告狀，並繳
納抗告費新臺幣1,000元
中    華    民    國    97    年    9     月    9     日
                                    書記官  朱俶伶


司法院資訊處製作；財團法人民間司法改革基金會備份。
